【裁判字號】    92,易,86
【裁判日期】    921027
【裁判案由】    傷害等
【裁判全文】
臺灣彰化地方法院刑事判決                            九十二年度易字第八六號
    公  訴  人  臺灣彰化地方法院檢察署檢察官
    被      告  甲○○
右列被告因傷害案件，經檢察官提起公訴 (民國九十一年度偵字第一一四一號)，本
院認有刑事訴訟法第二百七十三條之一第一項之情形，而改依簡式審判程序判決如左
︰
    主      文
甲○○連續傷害人之身體，處有期徒刑陸月，如易科罰金以參佰元折算壹日。
    事      實
一、甲○○因乙○○（已死亡）生前介紹其買手機被騙新台幣十九萬元，彼此間有財
    務糾紛，其於民國九十一年一月八日凌晨二時許，至彰化縣溪湖鎮大將釣魚場找
    乙○○商談還錢事宜，因談判不成，甲○○遂喝令乙○○上車，乙○○不肯，遂
    基於傷害他人身體及以強制方法使人行無義務之事之概括犯意，於該釣魚場前先
    徒手、用腳毆打乙○○身體，施強暴迫使乙○○被迫上車與其一同前往彰化縣田
    中鎮○○路之「稻草人檳榔攤」後方而行無義務之事，下車後甲○○再逼問乙○
    ○何時還錢，並以塑膠椅毆打乙○○身體之強暴方法，後再喝令乙○○上其友人
    汽車，再將乙○○載往田中鎮三潭國小，下車後再以徒手毆打乙○○均成傷，造
    成乙○○受有下唇挫傷一乘以一公分、後枕部瘀腫三乘以三公分、左膝挫傷一乘
    以一公分、頸肩部左肩瘀青五乘以五公分等傷害後，始叫友人將乙○○載返家。
二、案經乙○○訴由彰化縣警察局田中分局報告臺灣彰化地方法院檢察署檢察官偵查
    起訴，經本院認有刑事訴訟法第二百七十三條之一第一項之情形，而改依簡式審
    判程序審理。
    理      由
一、按除被告所犯為死刑、無期徒刑、最輕本刑為三年以上有期徒刑之罪或高等法院
    管轄第一審案件者外，於前條第一項程序進行中，被告先就被訴事實為有罪之陳
    述時，審判長得告知被告簡式審判程序之旨，並聽取當事人、代理人、辯護人及
    輔佐人之意見後，裁定進行簡式審判程序；除簡式審判程序及簡易程序案件外，
    第一審應行合議審判，刑事訴訟法第二百七十三條之一第一項、第二百八十四條
    之一分別定有明文。本件被告甲○○所涉係死刑、無期徒刑、最輕本刑為三年以
    上有期徒刑之罪或高等法院管轄第一審案件以外之罪，並於本院行準備程序時就
    被訴事實為有罪之陳述，本院合議庭依前揭規定，經評議結果，裁定改由一名法
    官獨任行簡式審判程序，先予敘明。
二、查右揭事實，業據被告甲○○坦承右揭時地毆傷併強制告訴人乙○○等情不諱，
    核與告訴人於警訊及偵查中指述情節相符，被害人乙○○受有上開傷害並有醫院
    之診斷證明書一紙附卷可稽。而被告喝令告訴人上車，告訴人因被毆打，迫於無
    奈，只好上車，由被告帶往前開「稻草人檳榔攤」後方，下車後被告復毆打乙○
    ○之事實，除據告訴人指述外，業經當日同行之被告友人丁○○於偵查中證稱：
    被告甲○○在檳榔攤後方有毆打告訴人屬實，之後被告再喝令告訴人上其友人汽
    車，再將告訴人載往田中鎮三潭國小，下車後再以徒手毆打告訴人，除告訴人指
    述外，當日在場之被告友人丙○○於偵查中亦證稱：是甲○○叫告訴人上車等語
    ，有臺灣彰化地方法院檢察署訊問筆錄在卷可稽，被告於本院自白犯行後，復翻
    異前供，辯稱未在三潭國小毆打被害人云云，委無足取。是綜上事證，被告上開
    罪行堪予認定。
三、核被告所為係犯刑法第第二百七十七條第一項之傷害罪及同法第三百零四條第一
    項前段以強暴使人行無義務之事之強制罪。被告數次所犯上開二罪，均時間緊接
    ，所犯構成要件各自相同，顯係各基於概括犯意為之，均分別依刑法第五十六條
    之規定論以一罪，並加重其刑。被告所犯連續傷害罪與連續強制罪間，具有方法
    目的結果之牽連關係，為牽連犯，應從一重之連續傷害罪處斷。爰審酌被告之品
    行、犯罪動機、目的、手段、被害人之傷勢，及被告犯罪後仍未賠償被害人家屬
    等一切情狀，量處如主文所示之刑，併諭知易科罰金之折算標準。
四、據上論斷，應依刑事訴訟法第二百七十三條之一第一項、第二百九十九條第一項
    前段、刑法第五十六條、第二百七十七條第一項、第三百零四條第一項、第五十
    五條後段、第四十一條第一項前段、罰金罰鍰提高標準條例第一條前段、第二條
    判決如主文。
本案經檢察官吳怡盈到庭執行職務。
中      華      民      國      九十二      年    十    月    二十七    日
                                    臺灣彰化地方法院刑事第三庭
                                        法      官    施  坤  樹
右正本證明與原本無異
如不服本判決，應於判決送達後十日內向本院提出上訴狀( 須附繕本 )。
告訴人或被害人對於判決如有不服具備理由請求檢察官上訴者，其上訴期間之計算係
以檢察官收受判決正本之日期為準。
                                        法院書記官    陳  文  俊
中      華      民      國      九十二      年    十    月    二十七    日
刑法第二百七十七條
傷害人之身體或健康者，處三年以下有期徒刑，拘役或一千元以下罰金。
犯前項之罪，因而致人於死者，處無期徒刑或七年以上有期徒刑，致重傷者，處三年
以上，十年以下有期徒刑。
刑法第三百零四條
以強暴、脅迫使人行無義務之事或妨害人行使權利者，處三年以下有期徒刑、拘役或
三百元以下罰金。
前項之未遂犯罰之。


司法院資訊處製作；財團法人民間司法改革基金會備份。
